【裁判字號】    99,訴,2369
【裁判日期】    991217
【裁判案由】    毒品危害防制條例
【裁判全文】
臺灣臺中地方法院刑事判決            99年度訴字第2369號
公  訴  人  臺灣臺中地方法院檢察署檢察官
被      告  陳君福
上列被告因毒品危害防制條例案件，經檢察官提起公訴（99年度
毒偵字第2069號），本院判決如下：
    主    文
陳君福施用第一級毒品，處有期徒刑捌月。
    犯罪事實
一、陳君福前於民國89年間因施用毒品案件，經依本院裁定送觀
    察勒戒後，於89年11月14日因無繼續施用毒品傾向而執行完
    畢釋放，並由臺灣臺中地方法院檢察署檢察官以89年度毒偵
    字第6931號為不起訴處分確定。又於90年間再因施用毒品案
    件，經依本院裁定送觀察勒戒後，經評定認無繼續施用毒品
    之傾向，於90年3月2日執行完畢釋放，並由臺灣臺中地方法
    院檢察署檢察官以90年度毒偵字第862號不起訴處分確定。
    復於94年間分別因轉讓第一級毒品、施用第一級毒品、施用
    第二級毒品、槍砲彈藥刀械管制條例、搶奪、贓物等案件，
    經法院分別判處有期徒刑1年2月、8月、5月、8月、拘役30
    日、1年、5月及3年5月，均經確定在案。嗣經臺灣高等法院
    臺中分院依中華民國96年罪犯減刑條例，以96年度聲減字第
    1920號裁定減刑並分別定其應執行刑為有期徒刑1年3月及4
    年確定，甫於98年8月18日假釋出監(嗣經撤銷假釋，殘刑為
    1年6月26日，於本件不構成累犯，起訴書誤認本件構成累犯
    ）。詎猶不知悛悔警惕，復基於施用第一級毒品之犯意，於
    99年4月25日上午10時餘許(起訴原誤載為「99 年4月28日下
    午3時15分往前回溯26小時內某時」，經公訴蒞庭檢察官當
    庭更正為「99年4月28日下午3時15分往前回溯96 小時內某
    時」)，在臺中市北屯區○○○路○段21號6樓其住處內，以
    將第一級毒品海洛因摻入香煙內再點火吸其煙氣之方式，施
    用第一海洛因1次，嗣99年4月28日15時15分許經臺灣臺中地
    方法院檢察署觀護人採尿並送驗後，始查悉上情。
二、案經臺灣臺中地方法院檢察署檢察官自動檢舉偵查起訴。
    理  由
一、本件被告陳君福所犯係死刑、無期徒刑、最輕本刑為3年以
    上有期徒刑以外之罪，其於準備程序中就被訴事實為有罪之
    陳述，經告知被告簡式審判程序之旨，並聽取公訴人及被告
    之意見後，本院合議庭認為適宜而裁定由受命法官獨任進行
    簡式審判程序，合先敘明。
二、訊據被告陳君福對於上揭犯罪事實坦承不諱，且被告於上揭
    時地經臺灣臺中地方法院檢察署觀護人採尿送驗結果，確呈
    現海洛因代謝物之嗎啡陽性反應，此有詮昕科技股份有限公
    司出具之檢驗報告1份在卷可稽(見偵卷第16頁)，足認被告
    自白與事實相符，堪可採信。又被告前於89年間因施用毒品
    案件，經依本院裁定送觀察勒戒後，於89年11月14日因無繼
    續施用毒品傾向而執行完畢釋放，並由臺灣臺中地方法院檢
    察署檢察官以89年度毒偵字第6931號為不起訴處分確定。又
    於90年間再因施用毒品案件，經依本院裁定送觀察勒戒後，
    經評定認無繼續施用毒品之傾向，於90年3月2日執行完畢釋
    放，並由臺灣臺中地方法院檢察署檢察官以90年度毒偵字第
    862號不起訴處分確定。復於94年間分別因轉讓第一級毒品
    、施用第一級毒品、施用第二級毒品、槍砲彈藥刀械管制條
    例、搶奪、贓物等案件，經法院分別判處有期徒刑1年2月、
    8月、5月、8月、拘役30日、1年、5月及3年5月，均經確定
    在案。嗣經臺灣高等法院臺中分院依中華民國96年罪犯減刑
    條例，以96年度聲減字第1920號裁定減刑並分別定其應執行
    刑為有期徒刑1年3月及4年確定，嗣於98年8月18日假釋出監
    (嗣經撤銷假釋，殘刑為1年6月26日，於本件不構成累犯，
    起訴書誤認本件構成累犯）等節，有臺灣高等法院被告前案
    紀錄表1份在卷可憑。綜上所述，本案事證明確，被告犯行
    堪以認定。
三、核被告所為，係犯毒品危害防制條例第10條第1項之施用第
    一級毒品罪。被告施用第一級毒品前，持有第一級毒品之低
    度行為，應為其施用之高度行為所吸收，不另論罪。爰審酌
    被告前曾因施用毒品案件接受二次觀察勒戒處分，並曾因施
    用毒品案件，經法院判處罪刑確定，竟無視於毒品對於自身
    健康之戕害及國家對於杜絕毒品犯罪之禁令，於假釋期間猶
    施用毒品不輟，再為本案犯行；被告吸毒係戕害自己身心之
    行為及被告犯罪後尚能直承犯行之態度等一切情狀，量處如
    主文所示之刑。又被告本案犯行前雖曾於94年間因施用第一
    級毒品案件經臺灣高等法院以95年度上訴字第260號判處有
    期徒刑1年確定，惟被告該案犯行情況係「基於施用第一級
    毒品海洛因之概括犯意，自94年7月間起至94年9月13日止，
    在臺中市○區○○里○○路808號15樓住處，以將海洛因摻
    入香菸內點燃吸食之方式，約每1、2日施用1次，連續施用
    第一級毒品海洛因多次」，此有該刑事確定判決1份在卷可
    稽，本院斟酌被告前案犯行情狀係「連續施用第一級毒品海
    洛因多次」，而本案則僅「施用第一級毒品海洛因1次」，
    再綜核考量前揭所述事由後，認被告本案犯行並無判處與前
    揭連續施用第一級毒品海洛因相同或較重刑度必要，附此敘
    明。
據上論斷，應依刑事訴訟法第273條之1第1項、第299條第1項前
段，毒品危害防制條例第10條第1項，刑法第11條前段，判決如
主文。
中    華    民    國    99    年    12    月    17    日
                  刑事第十一庭  法  官  江奇峰
以上正本證明與原本無異。
如不服本判決應於收受判決後10日內向本院提出上訴書狀，並應
敘述具體理由；其未敘述上訴理由者，應於上訴期間屆滿後20日
內向本院補提理由書（均須按他造當事人之人數附繕本）「切勿
逕送上級法院」。
                                書記官  江慧貞
中    華    民    國    99    年    12    月    17    日
附錄論罪科刑法條：
毒品危害防制條例第10條第1項：
施用第一級毒品者，處 6 月以上 5 年以下有期徒刑。

司法院資訊處製作；財團法人民間司法改革基金會備份。
